【裁判字號】    89,上易,1919
【裁判日期】    891003
【裁判案由】    違反家庭暴力防治法
【裁判全文】
臺灣高等法院臺南分院刑事判決          八十九年度上易字第一九一九號      潛
      上  訴  人
      即  被  告  乙  ○  ○
右列上訴人因家庭暴力防治法案件，不服臺灣臺南地方法院八十九年度易字第二二七
六號中華民國八十九年十月三日第一審判決（起訴案號：臺灣臺南地方法院檢察署八
十九年度偵字第八○八五號），提起上訴，本院判決如左：
      主      文
上訴駁回。
      事      實
一、乙○○於民國（下同）八十九年六月中旬，收受臺灣臺南地方法院所核發家庭暴
    力防治法第十三條第二項第一款內容之八十九年度家護字第一四九號通常保護令
    後，明知不得對其妻甲○○○實施精神上不法侵害之行為，竟仍基於概括犯意，
    於八十九年六月二十三日至二十五日止，連續二次在台南市○區○○○街三十八
    號住處，以「幹你娘，專門在講白賊話，你聽有譕，外面若有人要給你幹，你也
    說真香，你給人幹，你敢會講‧‧‧雜種啊！‧‧‧」等穢語侮辱甲○○○，而
    對甲○○○實施精神上之不法侵害，致甲○○○陷於精神上之痛苦。
二、案經甲○○○訴由臺南市警察局第六分局報告臺灣臺南地方法院檢察署檢察官偵
    查起訴。
      理      由
一、訊之被告乙○○矢口否認有違反家庭暴力防治法犯行，辯稱：錄音內容係八十九
    年五月間講的云云。
二、前開事實，迭據被害人於警訊時及偵查中指訴綦詳，並有錄音帶一卷及錄音內容
    之譯文一紙附卷可稽，被告亦坦承錄音帶內容不諱，觀諸該錄音譯文，被告之言
    語已足以致甲○○○陷於精神上之痛苦，是被告之行為顯已違反上記通常保護令
    所禁止被告不得對甲○○○實施家庭暴力行為之命令，被告雖辯稱：錄音內容係
    八十九年五月間講的云云，但據被害人指訴歷歷，且無證據顯示該錄音帶係在核
    發保護令之前，被告所辯自不足採，其犯行已臻明確。
三、核被告乙○○所為，係犯家庭暴力防治法第五十條第一項第一款之罪。其先後二
    次犯行，時間緊接，犯罪構成要件相同，顯係基於概括犯意所為，為連續犯，依
    刑法第五十六條之規定以一罪論，並加重其刑。原審審酌被告犯罪之一切倩狀，
    適用家庭暴力防治法第五十條第一項第一款，刑法第十一條前段、第五十六條、
    第四十二條、罰金罰鍰提高標準條例第二條，量處罰金新台幣伍仟元，並諭知如
    易服勞役以銀元佰元（折合新台幣玖佰元）折算壹日，以資懲儆。本院經核原
    判決認事用法，均無不合，量刑亦屬妥適。被告上訴意旨，否認犯罪，並指摘原
    判決不當，為無理由，應予駁回。
四、據上論斷，應依刑事訴訟法第三百六十八條，判決如主文。
本案經檢察官劉欽銘到庭執行職務。
中  華  民  國      八  十  九      年      十二      月      十三      日
臺灣高等法院臺南分院刑事第五庭
                                    審判長法官  茆    臺    雲
                                          法官  曾    平    杉
                                          法官  蔡    長    林
右正本證明與原本無異。
不得上訴。
                                    法院書記官  李    培    薇
中  華  民  國      八  十  九      年      十二      月      十四      日
附錄本案論罪科刑法條全文：
家庭暴力防治法第五十條第一項第一款：違反法院依第十三條、第十五條所為之禁止
                                    實施家庭暴力行為者，為本法所稱之違反保
                                    護令罪，處三年以下有期徒刑、拘役或科或
                                    併科新臺幣十萬元以下罰金。


司法院資訊處製作；財團法人民間司法改革基金會備份。
